臺灣桃園地方法院民事裁定
110年度亡字第16號
聲  請  人  臺灣桃園地方檢察署檢察官

非訟代理人  田筑芸  
相  對  人  許善海    失蹤前最後住所：


上列聲請人聲請宣告相對人死亡事件，本院裁定如下：
    主  文
宣告許善海（男，民國00年0 月00日生，身分證統一編號：Z000
000000號，失蹤前最後住所：桃園市○○區○○街000 號桃園○○○○○○
○○○）於民國104年4月4日下午12時死亡。
聲請程序費用由相對人之遺產負擔。
    理      由
一、按失蹤人失蹤滿7 年後，法院得因利害關係人或檢察官之聲
    請，為死亡之宣告；失蹤人為80歲以上者，得於失蹤滿3 年
    後，為死亡之宣告；宣告死亡之裁定，利害關係人或檢察官
    得聲請之，民法第8 條第1 、2 項，家事事件法第155 條分
    別定有明文。又按宣告死亡之裁定應確定死亡之時；受死亡
    宣告者，以判決內所確定死亡之時，推定其為死亡；前項死
    亡之時，應為前條各項所定期間最後日終止之時，但有反證
    者，不在此限，家事事件法第159 條第1 項、民法第9 條分
    別明文規定。
二、聲請意旨略以：失蹤人許善海係民國00年0 月00日生，現年
    86歲，失蹤人自97年4 月4 日起戶籍逕遷至桃園市○○區○○街
    000 號即桃園○○○○○○○○○，然經桃園○○○○○○○○○進行查訪失蹤
    人未獲，此有80歲以上連續3 年清查成果均行方不明且未列
    為失蹤人口專案清查結果表2 份附卷，且失蹤人未在監所，
    查無入出境資料及全民健康保險投保紀錄，復非桃園市政府
    社會局、國軍退除役官兵輔導委員會桃園市榮民服務處查訪
    或安置對象，亦無使用殯葬設施、請領社會福利補助、勞保
    老年給付、國民年金、老農津貼、公教退休撫卹等紀錄，並
    有在監在押紀錄表、入出境資訊連結作業查詢結果、法務部
    健保資訊連結作業查詢紀錄、衛生福利部中央健康保險署保
    險對象門診申報紀錄明細表、桃園市政府社會局109 年9 月
    29日桃社老字第1090084586號函、國軍退除役官兵輔導委員
    會桃園市榮民服務處110 年1 月12日桃市榮處第0000000000
    號函、桃園市政府殯葬管理處109年9 月28日桃市殯字第109
    0005371號函、衛生福利部社會及家庭署109 年9 月24日社
    家老字第1090109407號函、桃園市政府社會局109 年9 月29
    日桃社老字第1090085459號函、勞動部勞工保險局109 年9 
    月23日保普老字第10913042370 號函及行政院人事行政總處
    109 年9 月25日總處資字第1090041950號函在卷；失蹤人尚
    有家屬即配偶朱燕琴（32年2 月2日生）在臺，惟失蹤人與
    朱燕琴無子女或其他親屬，朱燕琴亦設籍桃園○○○○○○○○○，
    且查無朱燕琴之在監在押紀錄、入出境紀錄及全民健康保險
    投保紀錄，復有朱燕琴之個人戶籍資料（完整姓名）查詢結
    果、在監在押紀錄表、入出境資訊連結作業查詢結果及法務
    部健保資訊連結作業查詢紀錄可憑，而無從查訪朱燕琴以知
    悉失蹤人之去向，桃園市政府警察局中壢分局亦未能協助為
    失蹤人之失蹤人口註記，另有桃園市政府警察局中壢分局10
    9 年10月21日中警分防字第1090068311號函在卷。綜上，足
    認失蹤人迄今失蹤已逾3年，爰依家事事件法第155 條規定
    ，聲請裁定准為死亡宣告等語。
三、聲請人前揭主張之事實，業據提出上開戶籍資料、函文及查
    詢紀錄等為證，堪信聲請人主張許善海於97年4 月4日失蹤
    之情為真實。而聲請人前聲請本院以110年度亡字第16號裁
    定准許對相對人為公示催告，並於110年4月27日將本院公示
    催告裁定刊登新聞紙乙節，有該裁定及聲請人提出新聞紙乙
    份在卷可稽。今申報期間屆滿，仍未據相對人陳報其生存或
    知其生死者陳報其所知，揆諸首揭法律規定，聲請人於相對
    人失蹤滿7年後，聲請對之為死亡宣告，於法洵屬有據。又
    相對人許善海於97年4 月4 日失蹤時為73歲，計至104年4月
    4日其失蹤已屆滿7 年，依民法第9 條第2 項前段規定，應
    推定於是日下午12時為其死亡之時，爰准予依法宣告。
四、依家事事件法第154 條第3 項，裁定如主文。
中　　華　　民　　國　　110 　年　　12　　月　　24　　日
                    家事法庭    法　官　張淑芬
以上正本證明與原本無異。
如對本裁定抗告須於裁定送達後10日內向本院提出抗告狀，並繳
納抗告裁判費新臺幣1,000 元。
中　　華　　民　　國　　110 　年　　12　　月　　24　　日
                                書記官　邱信璋